# 内资企业，外籍人士要成为小股东，是否要变更企业性质？

提问人：aeesgi 时间：2010-11-25 16:52:48
一个内资股份公司，现在几个外籍自然人要用人民币增资成为小股东，请问这是否要把企业从内资变更为中外合资？可中外合资外方不得低于25%啊。谢谢！

回答人：chenyiwei
赞同楼上各位网友的意见.虽然外资比例低于25%，但是仍然需要经过审批后变更企业性质，取得加注“外资比例低于 25 ％”字样的外商投资企业批准证书。另外对于这些外籍股东用于投资的人民币是否具有合法来源的审核也是很重要的。有个简单办法：大家可以看看汇发[2002]124号文后附的《外汇收支情况表填表说明》中的“非外汇形式资产”部分，看看其中列举了哪些人民币资金投资的情况就可以了。